臺灣臺南地方法院民事判決　八十九年度訴字第一九五二號
　　原　　　告　甲○○
　　訴訟代理人　吳明澤律師
　　被　　　告　乙○○
右當事人間請求侵權行為損害賠償事件，本院判決如左：
    主    文
被告應給付原告壹拾壹萬零玖佰陸拾貳元，及自民國八十八年五月四日起至清償日止
，按週年利率百分之五計算之利息。
原告其餘之訴駁回。
訴訟費用由被告負擔十分之一，其餘由原告負擔。
本判決原告勝訴部分於原告以新台幣萬柒仟元為被告供擔保後，得為假執行。
原告其餘假執行之聲請駁回。
    事    實
甲、原告方面：
  一、聲明：
  （一）被告應給付原告新台幣（下同）壹佰零陸萬柒仟元，及自起訴狀繕本送達被
        告之翌日即民國八十八年五月四日起至清償日止，按週年利率百分之五計算
        之利息。
  （二）訴訟費用由被告負擔。
  （三）請准原告供擔保宣告假執行。
  二、陳述：
  （一）被告乙○○於民國八十七年十一月二十四日下午十時十五分許，在台南縣永
        康市○○○路七０七號前，打開其所有之車號Ｊ五－一五五八號自用小客車
        左前車門入內欲駕駛時，因車門未即關上，又未注意後方來車，致使同方向
        行駛之原告甲○○所騎乘之車號ＬＴＸ－三六０號重型機車煞車不及而發生
        擦撞，原告甲○○因之受有右手指末節骨折、右嘴角撕裂傷及下齒槽骨折等
        傷。
  （二）被告乙○○傷害案件，經台灣台南地方法院檢察署檢察官提起公訴，並奉鈞
        院審理中。因被告拒絕調解賠償原告之損害，不得已提起附帶民事訴訟為請
        求。
  （三）按因故意或過失不法侵害他人之權利者，負損害賠償責任；又不法侵害他人
        之身體、健康名譽或自由者，被害人雖非財產上之損害，亦得請求賠償相當
        之金額，民法第一八四條第一項前段及第一九五條第一項前段定有明文。查
        原告因本件傷害，已支付醫療費用新台幣（以下同）四十五萬元（下齒槽骨
        折第二次開刀之費用請求權保留）；原告受傷前在奕凱企業股份有限公司工
        作，每個月工資一萬九千五百元，因其下齒槽骨折，不能正常飲食，體力大
        減，不能工作，自八十七年十一月二十五日起，預計至少需六個月之休養，
        以六個月計算其減少工作收入為十一萬七千元，原告右嘴角撕裂、下齒槽骨
        折，使其原有顏面幾乎完全改變，治療期間身心已夠痛苦，下齒槽骨折雖可
        治癒，但爾後每逢天氣變化，必有的傷口酸痛，則將終身難免。原告受此災
        難之身心痛苦無法填補，惟由被告應予賠償非財產上損害之五十萬元，聊表
        慰撫之。
  （四）按本件車輛肇事地點台南縣永康市○○○路路段路況，依永康分局製作「道
        路交通事故調查報告表」記載：快車道數：４；速限：（公里／時）
        。同報告表繪製事故現場圖路旁劃設停車格。被告乙○○在該中正南路七０
        七號經營餐廳（桃園小館），竟於八十七年十一月二十四日晚上十時十五分
        許，在上述門牌號碼前打開其所有車號Ｊ五－一五五八號自用小客車左車門
        入座後未關車門，且未注意後方來車，致使同方向行駛而來之原告甲○○所
        乘之ＬＴＸ－三六０號重型機車煞車不及而撞上小客車車門之縱面部份致人
        車倒地，原告甲○○因之受有右手指末節骨折、右嘴角撕裂傷、下齒槽骨折
        等傷害。當時被告餐廳前（七０七號）放置花籃數個佔用路邊停車格寬度超
        過一半，有前述報告表所附照片可證。被告之小客車停放該處停車格，當然
        超出停車格一半以上，亦必然佔其他車道，該小客車左輪已經壓到快車道外
        側白線（不只壓到停車格白線），如其打開車門即佔用快車道，當然影響同
        方向後方來車，故不論被告係突然打開車門抑或打開後未及時關閉，以晚上
        十時許視線不理想之狀況，原告無法預見被告對靜止狀態小客車突發之動作
        打開車門，致被撞受傷倒地，顯可理解。
  （五）原告甲○○住家在同中正南路六七七號，距肇事現場不到一百公尺，可謂已
        到家，對該處路況熟悉，不可能因原告「車速極快」（被告答辯狀三）撞及
        被告小客車車門，被告既辯稱原告車速極快，自應負舉證責任。且被告所謂
        原告「從分隔島突然截入慢車道」云云，經參閱上述報告表所繪事故現場圖
        ，該路段有「安全島」，沒有「分隔島」，且既稱分隔島其設置理應高出路
        面相當之高度，始可發揮分隔之作用，值此路面原告如何自分隔島超越截入
        慢車道？被告另辯稱：「當時車子停放在停車格子內，其入車內欲關門時有
        看車外無人車，係告訴人（原告）自己騎機車從快車道撞過來．．．」（參
        照台南高分院八九交上易字第一六八五號刑事判決理由一），既謂有看車外
        無人車，又如何看到原告「從分隔島突然截入慢車道」，及原告「從快車道
        撞過來」（其實被告小客車左輪佔壓快車道外側白線停放，打開車門即佔用
        快車道）。肇事地點屬省道，原告當時機車約四十公里（已到家）依道路交
        通安全規則第九十三條第一項第二款後段規定：「行車速度，郊區○○道上
        ，時速不得超過四十公里」，故並不違反同條項款前段：「在市區○○道上
        ，時速不得超過三十公里」之規定。又道路交通安全規則第一二四條第二項
        規定：慢車應在劃設之慢車道上靠右順序行駛，在未劃設慢車道之道路，應
        靠右側路邊行駛。但各地警察機關對行駛地區、路線或時間有特別規定者，
        應依其規定。按肇事路段為四線道，同向二車道，慢車行駛外車道；然查被
        告小客車不按規定停放停車格內，已佔用快車道已如上述，原告遵守交通規
        則行駛而仍不免因被告突然打開車門，使原告反應不及致撞擊被告車門受傷
        ，原告亦不違反道路交通安全規則第一二四條第二項之規定。
  （六）被告所舉證人衡傅仁在鈞院刑事庭證稱：「被告當時已進入車內，車門尚未
        關好，約有三十公分間距，告訴人（原告）自後駛來剛好撞上車門邊之縱面
        部份」云云，已為刑事庭所不採，據此證詞所謂：「車門尚未關好，約有三
        十公里間距」一語，則非事實。蓋如被告車門打開三十公分，原告騎機車自
        後撞上，不致「撞上車門邊之縱面部份」。原告下齒槽斷裂，適為人體正中
        央，假設以機車正面寬度（後視鏡兩邊）約八十公分，一半為四十公分，機
        車自後駛來以不接觸小客車左側車身撞到車門，可避過撞擊原告下巴，原告
        機車未曾觸及被告車身，而原告下巴（下齒槽）正面撞擊車門縱面，表示車
        門打開至少四十公分以上；原告機車如係取某種斜角或垂直撞上車門，此時
        車門應被撞而關閉，然查被告小客車打開至極限，故其車門下方與車體連結
        處板金均變形，可自前述報告表所附照片證明，可見原告係正面撞擊突然開
        啟之車門，被告並於肇事後逃逸，破壞現場。
  （七）綜上所述，被告所為違反道路交通安全規則第一一二條第十五款：「停車向
        外開啟車門，應注意行人、車輛，並讓其先行」之規定；再者，被告小客車
        處靜止狀態，並非行駛中被告突然打開其車門時機，已非原告發覺時可能反
        應之距離，縱使採取必要之安全措施，仍無法避免撞擊，即屬應注意而不能
        注意自亦不違反同規則第九十四條第三項：「汽車行駛時，駕駛人應注意車
        前狀況及兩車並行之間隔，並隨時採取必要之安全措施」之規定，被告刑事
        案件上訴二審固仍認其應負過失傷害責任，惟貿然推翻台南區鑑定及覆議鑑
        定，遽認原告與有過失，則屬顯難接受。
乙、被告方面：
  一、聲明：
  （一）駁回原告之訴及假執行之聲請。
  （二）訴訟費用由原告負擔。
  二、陳述：
  （一）本件為依刑事訴訟法第五０四條所定，刑事法院認為附帶民事訴訟確係繁雜
        ，非經長久時日不能終結其審判者，得以和議裁定移送該法院之民事庭之案
        件。又刑事訴訟法第五百條所謂應以刑事判決所認定之事實為據者，係指附
        帶民事訴訟之判決而言，如附帶民事訴訟經移送於民事庭後，即為獨立民事
        訴訟，其裁判不受刑事判決認定事實之拘束，此有最高法院四十八年台上字
        第七一三號判例可稽。查本件刑事第一審判決被告有罪之事實認定，無非以
        因一般人慣性，關車門時，為使車門卡上，會有往外開再關上之動作（見鈞
        院八十八年度交易字第一一三號判決理由第一項第九行記載），再關上車門
        時，原告自後追撞所致損害。然查「再關上車門之動作」，仍是第一審刑事
        判決自作認定之臆測之詞，顯與事實不符。被告當時車子停在格子內，目視
        慢車道前、後並無車輛、行人經過，打開車門進入車內，欲關上車門時，原
        告騎機車從汽車快車道，從分隔島突然截入慢車道，以極快車速撞擊被告車
        門邊之縱面部份，而造成損害，此有證人衡傅仁在場目擊可到庭證實。
  （二）本件肇事主因，乃是原告違反(一)道路交通安全規則第九十三條第一項第二款
        前段所定，在市區○○道上，時速不得超過三十公里，又依同規則第九十四
        條第一項規定：汽（機）車在同一車道行駛時，除擬超越前車外，後車與前
        車之間應保持隨時可以煞停之距離。查：被告汽車在靜止狀態，乃因原告車
        速極快（依原告機車損害程度，據經驗法則可得判定其超速逾三十公里限制
        ），未保持隨時可煞停之距離所致。(二)依道路交通安全規則第一百二十四條
        第二項規定，慢車應在劃設之慢車道上靠右順序行駛。查：原告先在汽車快
        車道行駛，突然從分隔島快速截入慢車道，撞擊被告車門縱面部位，原告顯
        然違反上開交通安全規則之重大過失，且為肇事之主要原因。倘若：原告始
        終在慢車道行駛，被告在開車門時，必會注意慢車道前、後是否有車輛、行
        人駛來，待其通過後，再開車門，如此必可避免事故之發生。乃被告在開車
        門時，已注意慢車道並無被告機車，進入車內欲關上車門之際，原告從汽車
        快車道，突然快速從分隔島截入慢車道，撞擊車門縱面部位，此肇事原因全
        部應可歸責於原告。並非被告過失所致，爰求鈞院明鑑，賜判如答辯聲明。
  （三）緣被告於八十七年十一月二十四日將車號Ｊ五－一五五八號之自用小客車停
        放在被告每日均停放的規定車位而當日下午二十二時被告進入車內將車門關
        好之一剎那間，適有原告甲○○騎乘一部車號ＬＪＸ－三六０之機車超速從
        快車道突然轉進慢車道而撞擊被告停放車位之汽車前車門，致使被告自用小
        客車之前門凹陷無法開啟，而原告也因此受傷，原告自行撞擊被告停放之汽
        車所肇事之車禍責任，卻要由被告負擔實為不該。
  （四）車禍發生當時由鹽行派出所潘姓警員到被告所經營之桃源餐廳內製作筆錄而
        潘姓警員觀察現場也認為係原告所肇事之車禍，未料在刑事方面被告上訴台
        南高分院（二審）時潘姓警員出庭作證時，作出對不利之證詞，被告因此敗
        訴被判五十天有期徒刑，被告實心有不甘，被告請求鈞長傳調潘姓警員所作
        之原始筆錄以便作判案參考。
  （五）被告自用小客車發生車禍當時係按規定停放在停車位，而被告之車前門外面
        被原告撞擊凹陷，原告撞擊被告車前門後又向前滑滾約五十公尺，由此不難
        看出原告撞擊被告車前門之外部，係被告已關好車門，絕非開啟車門，如被
        告當時是開啟車門，原告所撞擊的應是被告車前門之內部，撞擊後也應隨即
        倒地。（請調閱照片參詳）再有原告所找的三位證人，證稱：「我們在距離
        車禍現場八十公尺之羊肉店看見車禍發生．．．云云」，試問，既然三位證
        人在八十公尺之距離豈可看清當時發生車禍之情形，依此三位證人之證詞實
        不足採信。
  （六）右案之重點是被告是否有開啟車門而剛好被原告撞及，然此疑點實不難查出
        。被告被撞及之車係左前車門外部凹損（請參閱相片），足見當時被告並未
        將車門開啟，否則被告之車門內部應會凹損，再有原告撞及被告車前門後向
        前滑倒約十幾公尺，更可證明原告係撞及被告車門外部，否則原告撞及被告
        開啟的車門後會往後彈出。由此觀之被告當時絕無開啟車門，也因此應認定
        此車禍之責任歸屬應由原告全部負擔，而被告也將提起民事侵權損害賠償。
  （七）在車禍發生當時曾有多人目睹，但原告在刑庭所舉證之三位證人之證詞實不
        足採信。試想？三位證人在距離車禍現場約七十公尺遠之羊肉店，而路旁又
        停放幾部汽車擋住其視線而當時又是晚上十點多視線不良，三位證人何如？
        清楚看出被告係開啟車門。而被告在刑庭因無法連絡上目睹車禍現場之重要
        證人林炳煌先生出庭作證，對被告諸多不利而被判刑責，被告實感冤屈，刑
        事被誤判並不代表車禍責任由被告負擔。被告已於近日連絡上證人林炳煌先
        生請其出庭作證，以證實當時車禍發生之情形。被告懇請　鈞長傳調證人林
        炳煌先生出庭作證。
  （八）煩請調出來當時潘警員所作現場的原始真實筆錄。被告確實是停在規定之格
        子內，且被告已坐在車內，關好門引擎未發動，處於靜態，是原告機車超速
        快，從快車道突然轉進慢車道而撞及被告停放車之汽車前車門，致使凹陷無
        法開啟，原告撞及後又向前滑滾約五十公尺，如被告當時是開啟車門，那原
        告所撞及的應是車前門之內部，撞及後也應隨即倒地往後彈，可想而知請調
        閱照片參詳。
  （九）被告是冤枉沒有錯，車損後又是潘警員跟我開車到修車廠的可清楚情形。又
        原告母親每天到餐廳大鬧的無法營業，也因此關門，三年多來沒有工作，又
        待命法院上的精神折磨，又為何在高等法院潘警員出庭作證對我不利的證詞
        ，當時我沒反駁是因他是公務員，不能害到他，也就因此敗訴，被誤判五十
        天有期徒刑，我實心有不甘。
  （十）刑事被誤判並不代表車禍責任由被告負擔，更何況基於道義上是好心叫員工
        送原告到醫院，當時他也知道車速快是原告錯，拒絕送，怕我找他麻煩，雖
        知相反的卻反咬我一口。
  （十一）再有原告找的三位證人，當時也不在場，又證稱我們車禍發生在羊肉店內
          看見，試問距離八十公尺能看見情形，依此三位證人之證詞實不足採信。
  （十二）又何以事情未終結，未經我同意去領走我強制險壹拾柒萬多，法律是公平
          的，請還我清白，那怕判罰壹萬我也不服，也拿不出來，我累了，被托累
          了三年多的車禍，落得一無所有，沒有工作收入，車又被錢莊吊走，三餐
          皆成問題，到最後連命也要被奪走，贏是還我清白，輸也認了，轟烈的結
          束自己，但願能換取原告的良知，以及拿人錢財的。要錢要取之有道，也
          讓社會有所警惕，車禍千萬不能救人，否則會被咬著、纏著不放。
  （十三）緣被告於本月二十六日出庭應訊時已對本案作詳細說明辯解，而鈞長確命
          被告提出當時車禍肇事鑑定報告，否則無法認定孰是？孰非，對被告有所
          不利，並要被告負肇事完全責任，實讓被告感覺無奈！被告已再三強調，
          當時肇事原因係原告由北上車道強闖紅燈違規轉進南下車道超速才撞到被
          告，按規定放於格位之車輛，而原告撞到被告車門時向前滑行約七、八十
          公尺之遠，依此判斷，當時被告絕對沒有開啟車門，如被告當時開啟車門
          ，原告撞到被告車門將會往後彈開，相信這些合乎邏輯之推斷，英明的法
          官實不難作判決之依據。再有被告現生活窮困潦倒，實也無法再付任何費
          用，而本案肇事主因，係原告強行闖紅燈超速轉進南下車道所造成，以致
          原告對本案應負相當責任，相對被告按規定停放之車輛被原告撞到反而要
          被告負侵權損害之完全責任，試問？天理何在！公正司法何在？被告在刑
          事已被冤判，在民事只求鈞長明鏡高懸，對本案作公正的判決，迅予駁回
          原告之訴，以免冤抑。
  （十四）本件車禍肇事者應是原告，被告應不必負任何刑、民事責任。此車禍發生
          情形係原告當時要強闖紅燈快速轉進被告按規定停放在格位之汽車快車道
          ，而原告撞到被告前車門時向前滑行約四十公尺，顯然被告並未開啟車門
          ，而原告自知肇事，從地上爬起來時隨即牽著機車要騎走，被告看見原告
          受傷好心找一位在被告餐館服職的夥計送原告到醫院而被告汽車被撞壞也
          不想追訴原告侵權損害之責任，但未料原告卻反而誣陷被告過失傷害，並
          於民事請求賠償。原告此舉實是昧著良心，讓被告心寒，被告被誣陷而遭
          判徒刑，天理何在？公正司法何在？
  （十五）被告再三強調原告係撞到被告車門外面而凹陷並非被告開啟車門時撞到，
          被告在前之答辯狀內已詳細說明此車禍肇事情形，更提出當時被告並未開
          啟車門之舉證，以致此車禍肇事責任實不難釐清，而此簡單判斷實也不必
          專業人員來鑑定，難道必需再鑑定後才能遽此判決。被告對再鑑定之公信
          力實感存疑？而被告經濟結据，實也無法付此筆鑑定費，被告但求　鈞院
          能明察秋毫，被告在刑事已冤曲難申，民事應還被告公正之判決駁回原告
          之訴，以免冤仰。刑事錯誤之判決實不能作為民事判決之依據。
  （十六）在刑事方面因永康派出所承辦之潘姓警員所提出之被告口供並非原始筆錄
          ，而出庭作證時又與原始筆錄不相符，再有原告之方三位證人也偽證：「
          三人在此距離車禍現場八十公尺之遙瞧見被告開啟車門時原告才撞到．．
          ．云云」顯然荒謬。被告相信公正司法最後會還被告清白而駁回原告之訴
          ，為此提出答辯。
  （十七）本案肇事之關鍵係原告違規強闖紅燈快速轉進被告停放汽車停放車位之車
          道而撞及被告按規定停放車位之車輛；（請參閱車禍肇事時現場之線路圖
          ），而當時被告人雖然在車內但並未開啟車門（被告可提出幾點舉證）。
  （十八）被告強調原告撞及被告車門時，被告應沒有開啟車門，因被告坐進車內關
          好車門時，剛要發動引擎時聽到車門被撞及聲音，當被告要開門查看才發
          覺車門無法打開。而原告撞及被告車門時，係向前滑行約四十公尺，機車
          倒地時車輪尚快速旋轉，由此可見原告車行之速度，觀此原告撞到被告車
          門而向前滑行即可證明被告並沒有開啟車門，係原告從被告車門擦撞。
  （十九）依民事車禍肇事責任認定，原告因違規強闖紅燈又超速才撞到被告車門，
          遽此車禍肇事責任，應由原告負擔。被告在刑事方面被冤判實感無奈！被
          告只好在民事方面力求公正判決，不要讓被告再次受到冤判，被告在刑事
          被冤判，精神受到嚴重打擊，實無法再承受冤判之精神打擊。
  （二十）被告為平不白之冤，多次提出答辯，詳細說明車禍肇事之情形，而此車禍
          之肇事鑑定報告結果是否？對被告有利，被告均堅決認定此車禍肇事責任
          應由原告負擔，以致原告請求被告侵權損害賠償，實在毫無道理。為此被
          告提出答辯。
    理    由
一、本件原告主張被告於八十七年十一月二十四日下午十時十五分許，在台南縣永康
    市○○○路七０七號前路邊，打開其所有車牌號碼Ｊ５─１５５８號自用小客車
    左前車門入車內，於拉回關門時，本應注意後方來車，且依當時情況又無不能注
    意之情事，詎竟疏未注意遵行該交通安全規則，致同方向由原告所騎乘之車牌號
    碼ＬＪＸ─３６０號重型機車，自後駛來因而撞上該自小客車左前車門之縱面部
    分，致原告人車倒地，受有右手中指末節骨折、右嘴角撕裂傷、下齒槽骨折之傷
    害，為此依侵權行為法則請求被告給付醫藥費肆拾伍萬元、工作損失壹拾壹萬柒
    仟元及精神慰撫金伍拾萬元等語。被告則以其自用小客車停放在停車格子內，在
    車門未完全關閉之時，原告車速過快撞上被告未完全關閉之車門，被告並無過失
    云云，資為抗辯。
二、按停車時向外開啟車門時，應注意行人、車輛，並讓其先行，道路交通安全規則
    第一百十二條第一項第十五款定有明文。所謂之「開啟車門」，解釋上應含開門
    及關門之動作。本件原告主張被告於八十七年十一月二十四日下午十時十五分許
    ，在台南縣永康市○○○路七０七號前路邊，被告所騎乘之車牌號碼ＬＪＸ─３
    ６０號重型機車撞擊被告所有車牌號碼Ｊ５─１５５８號自用小客車左前車門之
    縱面部分，致原告人車倒地，並受有右手中指末節骨折、右嘴角撕裂傷、下齒槽
    骨折傷害之事實，業據提出診斷證明書為憑，並有道路交通事故調查報告表、車
    禍現場圖及相片捌幀附於警卷可稽，且為被告所不爭執，堪信為真實。原告復主
    張本件車禍係因被告未關好車門之過失所致，經查被告抗辯其車子確停在停車格
    內，且認證人即被告之雇員衡傳仁在刑事庭審理時證稱「被告當時已進車內，車
    門尚未關好，約有三十公分之間距，告訴人（指原告）自後駛來，剛好撞上車門
    邊之縱面部分」之情為事實，則觀車禍現場圖，被告停車位置在路邊，無論其車
    子是否全部停放在停車格內，其左邊駕駛座之左前門如未完全關閉，定會阻礙機
    車道上機車之行駛，揆諸前揭說明，被告自應於開關車門時，注意機車道上是否
    有車輛行駛及注意安全，而依當時現場狀況，被告能注意且無不能注意之情形，
    竟疏未注意，於關閉車門時疏未注意將車門拉緊扣上，任由車門打開約三十公分
    ，致當時亦應注意能注意且無不能注意之情形，竟疏未注意車前狀況，且未保持
    安全間隔之原告騎乘車牌號碼ＬＪＸ─３６０號重型機車碰撞到被告所有前揭自
    用小客車之左前車門。綜上所述，本件車禍之發生，主因固係原告騎乘機車疏未
    注意車前狀況及保持安全間隔，然被告停車關閉車門疏未注意拉緊車門，復未注
    意車道上之車輛及讓其先行，則為肇事之次因，且財團法人成大研究發展基金會
    、本院刑事庭、台灣高等法院台南分院刑事庭亦均為相同之認定，有財團法人成
    大研究發展基金會鑑定意見書、本院刑事判決書及台灣高等法院台南分院刑事判
    決書可稽。從而，本院認原告之過失程度為百分之六十，而被告之過失程度為百
    分之四十。
三、次按因故意或過失不法侵害他人之權利者，負損害賠償責任，而被害人亦得請求
    精神慰撫金；又限制行為能力人不法侵害他人之權利者，其法定代理人連帶負損
    害賠償責任；民法第一百八十四條第一項、第一百八十七條第一項、第一百九十
    五條第一項分別定有明文。經查被告就本件車禍之發生為有過失，已如前述，按
    之前揭法條之規定，爰就原告得請求被告賠償之各項損害賠償金額，分別審酌如
    下：
  （一）醫療費用部分：原告主張因本次車禍受有右手中指末節骨折、右嘴角撕裂傷
        、下齒槽骨折之傷害，共支出醫療費用肆拾伍萬元云云，固據提出診斷證明
        書貳紙及收據伍拾壹紙為憑，惟查原告提出之伍拾壹張醫藥費收據，合計金
        額只有貳拾萬柒仟玖佰零肆元，是在貳拾萬柒仟玖佰零肆元範圍內之醫
        藥費，因被告亦不爭執，堪信為真實，該部分之請求，應予准許。而超出貳
        拾萬柒仟玖佰零肆元之金額，並無證據，不應准許。
  （二）精神損害賠償部分：原告請求被告應賠償精神損害伍拾萬元，惟本院審酌原
        告六十六年十月二十九日出生，現年二十六歲，於車禍發生前在奕凱企業股
        份有限公司倉管課工作等情；暨原告因本件車禍受傷之程度及兩造之身分、
        地位及資力，認原告此部分有關精神損害賠償之請求，在貳萬元之範圍內，
        尚稱允當，應予准許；逾此範圍之請求，為無理由，應予駁回。
  （三）工作損失部分：原告主張因本件車禍，須休養六個月無法上班，請求以其原
        告工作每月壹萬玖仟伍佰元計算六個月之工作損失。惟查，原告僅住院七天
        ，受傷部位並非四肢，縱因右嘴角撕裂傷暨下齒槽骨折而致飲食不方便影響
        體力，仍可進食流質或較軟之食物，出院後再保養三週，亦應可再工作，故
        本院認其得請求之無法工作之工作損失，在一個月即壹萬玖仟伍佰元的範圍
        內，尚稱合理，逾此範圍之請求，並不合理，不應准許。
  （四）綜合以上，原告得依侵權行為損害賠償請求權向被告請求之金額為出醫療費
        用貳拾萬柒仟玖佰零肆元，工作損失壹萬玖仟伍佰元，及精神損害賠償貳
        萬元，合計貳拾柒萬柒仟肆佰零肆元。
四、復按損害之發生或擴大，被害人與有過失者，法院得減輕賠償金額或免除之，民
    法第二百十七條第一項定有明文。經查本件原告對肇事原因之發生與有百分之六
    十之過失責任，已如前述，依上述規定自應減輕被告賠償責任百分之六十，故原
    告得向被告請求之醫藥費、工作損失及精神損害賠償為貳拾柒萬柒仟肆佰零肆元
    之百分之四十，即為壹拾壹萬零玖佰陸拾貳元（元以下四捨五入）。
五、綜上所述，原告請求被告賠償損害在壹拾壹萬零玖佰陸拾貳元之範圍及該範圍內
    自刑事附帶民事訴訟起訴狀繕本送達被告之翌日即八十八年五月四日起至清償日
    止，按週年利率百分之五計算之法定遲延利息，為有理由，應予准許。逾此範圍
    之請求，為無理由，應予駁回。
六、原告陳明願供擔保，聲請宣告假執行，於原告勝訴部分，經核尚無不合，爰酌定
    相當之擔保金額宣告之。至於原告敗訴部分，該部分假執行之聲請，亦失所附麗
    ，不應准許。
七、據上論結，原告之訴，為一部有理由，一部無理由，依民事訴訟法第七十九條但
    書、第三百九十條第二項，判決如主文。
中      華      民      國    九  十  一    年    四    月      一      日
                                    臺灣臺南地方法院家事法庭
~B法      官　王  獻  楠
右為正本係照原本作成。
如對本判決上訴，須於判決送達後二十日內向本院提出上訴狀。
中      華      民      國    九  十  一    年    四    月      一      日
~B法院書記官　白  貴  珠
